Config:
  Spec: ../pipespec.xml
  Variant: glegram-dev

Tests:
 
# 4. When adjectives come after nouns, the adjective must be rendered into the genitive case as well.
#  - "éadaí {an fear}£{an fhir} {mór}£{mhóir},"
#  - "fad {an cosán}£{an chosáin} {gearr}£{ghearr}." # dromchla na gcosán gearr"
#  - "éadaí an fhir {mór}£{mhóir},"
#  - "leabhar an dalta {díograiseach}£{dhíograisigh}"
#  - "fionnadh {an stail}£{na staile} {mhear}£{mire}."
#  - "Tá éadaí {an fear}£{an fhir} {mór}£{mhóir} sa chistin."
#  - "Siúlfaidh mé fad {an cosán}£{an chosáin} {fada}£{fhada}."
# This rule has not been written.

  - "turas {scoil}£{scoile}"
  - "teach {cúirt}£{cúirte}"
  - "stáisiún {traein}£{traenach}"
  - "Beidh turas {scoil}£{scoile} ann an tseachtain seo chugainn."
  - "Tá teach {cúirt}£{cúirte} i lár {an baile}£{an bhaile}."
  - "Tá teach cúirte i lár {an baile}£{an bhaile}."
  - "éadaí {fear}£{fir}"
  - "aois {bean}£{mná}."
  - "éadaí {an fear}£{an fhir}"
  - "Tá príomhoide {an scoil}£{na scoile} ag obair inniu."
  - "oifig {an post}£{an phoist}"
  - "Áras {an Uachtarán}£{an Uachtaráin}."
  - "oifig an {post}£{phoist}"
  - "siopa an {fuinneog}£{fhuinneoig}."
#  - "Osclóidh an chuideachta bialann nua."
  - "carr mo {mháthair}£{mháthar}."
  - "mála a {bhean}£{mhná}."
  - "doras mo {theach}£{thí}."
  - "Príomhoide {an scoil}£{na scoile} {beag}£{bige}."
  - "Tá carr an {fear mór}£{fhir mhóir} sa chlós."
 